【裁判字號】    97,上易,1686
【裁判日期】    970829
【裁判案由】    竊盜
【裁判全文】
臺灣高等法院刑事判決                97年度上易字第1686號
上  訴  人
即  被  告  乙○○
上列上訴人因竊盜案件，不服臺灣基隆地方法院96年度易字第70
4號，中華民國96年12月31日第一審判決（起訴案號：臺灣基隆
地方法院檢察署96年度偵字第5450號），提起上訴，本院判決如
下：
    主  文
原判決撤銷。
乙○○結夥三人以上、攜帶兇器竊盜，處有期徒刑柒月。
    事  實
一、乙○○與甲○○、丙○○、丁○○等（前述三人業經原審判
    刑確定）共同基於意圖不法所有之犯意聯絡，民國96年5月2
    8日凌晨1時許，結夥三人以上，攜帶由丙○○所購客觀上對
    人之生命、身體、安全性構成威脅，足為凶器之活動雌扳手
    、六角扳手共六支，至臺北縣林口鄉台61線與台15線共段通
    車起點橋（林口高架橋）下，推由丙○○把風，其餘三人下
    手竊取交通部公路總局養護工程處中和工務段所有長3公尺
    、每支重35公斤之白鐵製角鐵20支，得手後，由丁○○及甲○○所有自小客車各1部，載運配管白鐵製角鐵至甲○○於
    台北縣萬里鄉住處，而後丙○○與丁○○分贓10枝、乙○○
    、甲○○分贓10枝。嗣96年7月6日丙○○另案至警局製作筆
    錄，供出上情。
二、案經基隆市警察局第二分局報告臺灣基隆地方法院檢察署檢
    察官偵查起訴。
    理  由
一、證據能力：後引證據，被告未爭執其證據能力，且亦無違法
    取得之問題，依刑事訴訟法第159條之5規定，均有證據能力
    ，合先敘明。
二、上訴人即被告乙○○經合法傳喚未到庭，惟據其於原審辯稱
    ：並未參與行竊云云，然查：有關被告與丙○○等如何於上
    開時地攜帶凶器結夥竊盜等情，業據證人即共犯丙○○於警
    詢稱：我們於96年5月28日凌晨1時許，在台北縣林口鄉61線
    快速公路通車起點，竊取配管白鐵製角鐵20支（3公尺長、1
    枝約35公斤），該件竊盜犯行係伊與丁○○、乙○○、戊○○○○○之人一同行竊，該件係由伊把風，由丁○○、乙○○、戊○○○○○等3人下手行竊，係持6枝活動扳手下手行
    竊的，當時係用丁○○及戊○○○○○所有自小客車各1部
    ，載運配管白鐵製角鐵至戊○○○○○舊家（台北縣萬里鄉
    ），我與丁○○分贓10枝、乙○○、戊○○○○○分贓10枝
    ，我與丁○○將10枝販賣全賣行，合計216公斤，所得1萬7
    千元，我分得2千元等語（偵卷第6、7頁）；於原審證稱：
    在行竊地點的橋下有1個老先生睡在那邊，他有看到我們在
    該處行竊白鐵，這件是我跟丁○○（綽號阿保）、乙○○、
    甲○○，當天有帶工具去行竊，工具沒有扣案，行竊是用活
    動扳手、6角扳手竊取的，竊盜的工具活動扳手、6角扳手是
    白鐵製的，長度約30公分，是我到五金行買的，當初是由丁○○他們去看點，看好後才回來講的等語（原審卷第100、1
    01頁），核與被害人魏士翔之指述相符，並有現場照片在卷
    可參（偵卷第40頁、18至19頁），而作案用扳手，雖未扣案
    ，惟衡諸證人丙○○稱係白鐵製，長約三十公分等情，客觀
    上對人之生命、身體、安全性構成威脅，自屬凶器，事證明
    確，被告空言否認，不足採信，其犯行洵堪認定。
三、核被告所為，係犯刑法第321條第3款、第4款之加重竊盜罪
    。被告與共犯丙○○、丁○○、甲○○間，就上開竊盜犯行
    間，均有犯意聯絡並行為分擔，為共同正犯。原審以事證明
    確予以論罪科刑，固非無見，惟事實欄漏未載明，被告與
    共犯如何分工竊盜及分贓，作案凶器共六支，原審未明白
    認定，本案僅一犯罪事實，原判決事實欄載有附表一至四
    ，而原判決僅有二附表，均有不合，被告上訴空言辯稱：與
    丙○○有債務糾紛等語，無證據可佐，不足採信，固無理由
    ，惟原判決既有上述可議之處，即屬不能維持，應由本院撤
    銷改判，爰審酌被告犯罪之手段、動機、行為手段、所生危
    害，犯後否認之態度等一切情狀，量處如主文第二項所示之
    刑。至於作案用工具，非違禁物，且未扣案，無證據足認尚
    存在，爰不為沒收之諭知。
四、被告經合法傳喚，無正當理由不到庭，爰不待其陳述，逕行
    判決。
據上論斷，應依刑事訴訟法第371條，第369條第1項前段、第364
條、第299條第1項前段，刑法第28條、第321條第1項第3款、第4
款，判決如主文。
本案經檢察官李良忠到庭執行職務。
中    華    民    國    97    年    8     月    29    日
                  刑事第十八庭審判長法  官  吳鴻章
                                    法  官  陳健順
                                    法  官  周政達
以上正本證明與原本無異。
不得上訴。
                                    書記官  莊昭樹
中    華    民    國    97    年    8     月    29    日
附錄：本案論罪科刑法條全文
中華民國刑法第321條
（加重竊盜罪）
犯竊盜罪而有左列情形之一者，處六月以上、五年以下有期徒刑
：
一、於夜間侵入住宅或有人居住之建築物、船艦或隱匿其內而犯
    之者。
二、毀越門扇、牆垣或其他安全設備而犯之者。
三、攜帶兇器而犯之者。
四、結夥三人以上而犯之者。
五、乘火災、水災或其他災害之際而犯之者。
六、在車站或埠頭而犯之者。
前項之未遂犯罰之。


司法院資訊處製作；財團法人民間司法改革基金會備份。
